【裁判字號】    90,上訴,328
【裁判日期】    900412
【裁判案由】    殺人未遂
【裁判全文】
臺灣高等法院臺南分院刑事判決              九十年度上訴字第三二八號      Ｇ
      上  訴  人
      即  被  告  甲  ○  ○
      選任辯護人  郭  玉  山  律師
右上訴人因殺人未遂案件，不服臺灣臺南地方法院八十九年度訴字第一一九七號中華
民國八十九年十二月二十八日第一審判決（起訴案號：臺灣臺南地方法院檢察署八十
九年度偵字第九五九八號），提起上訴，本院判決如左：
      主      文
上訴駁回。
      事      實
一、甲○○於民國（下同）八十二年間，曾犯妨害風化罪，經本院判處有期徒刑八月
    ，至八十三年十二月二十八日執行完畢（不構成累犯），猶不知悔改。其與乙○
    ○均為台南市○○路一九０號榮民之家之室友，雙方常共同打牌。於八十九年八
    月八日十三時三十分許，復於前開榮民之家茶水部處打牌消遣時，因甲○○指責
    乙○○違反遊戲規則，雙方遂起爭執，甲○○憤而回其房間，並取出其所有平日
    用以削水果之水果刀一把，復返回茶水部處，基於殺人之故意，持刀猛刺乙○○
    腹部一刀，致乙○○受有腹部穿刺傷、併腸穿孔，且腸子外露，腹部大量出血，
    經榮民之家服務人員發現，將乙○○送醫急救後，始倖免於難。嗣經榮民之家服
    務人員報警後查獲，並於甲○○房間內扣得其所有用以犯罪之水果刀一把。
二、案經台南市警察局第一分局報請台灣台南地方法院檢察署檢察官偵查起訴。
      理      由
一、訊據上訴人即被告甲○○雖不否認於上開時地與被害人乙○○發生衝突，並持其
    所有之水果刀一把，刺入被害人腹部，惟否認有殺人之故意，辯稱：伊僅擬嚇唬
    被害人並無殺害被害人故意云云。
二、惟查被告於前揭時地與被害人發生衝突後，即返回自己房間內取出扣案水果刀一
    把，並持刀向被害人腹部猛刺一刀，致被害人受有腹部穿刺傷、併腸穿孔等傷害
    ，甚而腸子外露，腹部大量出血等情，業據被告於警訊及偵審中坦承不諱，核與
    被害人乙○○於警訊及偵審中之指述及證人瞿斌於警訊中之證述相符，並有行政
    院國軍退除役官兵輔導委員會永康榮民醫院八十九年八月九日診斷證明書一份在
    卷可稽，且扣案水果刀一把刀刃金屬製，長約二十五公分，最寬處二點五公分，
    刀刃前端鋒利等情，業據原審審理時當庭勘驗屬實，是以被告持此具有致人於死
    能力之利刃，對被害人腹部之致命部位刺入，參以被害人受創後，腸子外露，腹
    部大量出血，所受傷害非輕等情，足見被告行為當時，用力甚猛，顯有殺人之犯
    意，是其所辯並無殺人之犯意云云，顯係卸責之詞，不足採信。又被告另辯稱：
    伊於當日曾送被害人就醫，惟據證人瞿斌於警訊中明確證稱：被告於衝突後，隨
    即返回房間，則被告此部分之辯解亦與事實不符，亦難採信，並予敘明。
三、查被告以殺人之犯意，持其所有之水果刀猛刺被害人之腹部，雖被害人及時送醫
    ，幸免於死，乃應負殺人未遂之刑責，核其所為係犯刑法第二百七十一條第二項
    、第一項之殺人未遂罪。被告已著手於殺人行為之實施，惟未至人於死，應依刑
    法第二十六條前段之規定，減輕其刑，扣案水果刀一把，為被告所有且供犯罪所
    用之物，業據被告供承在卷，爰依刑法第三十八條第一項第二款宣告沒收。
四、原審審理結果，認被告罪證明確，適用刑法第二百七十一條第二項、第一項、第
    二十六條前段、第三十八條第一項第二款，並審酌被告犯罪手段對人之生命構成
    重大威脅、惟年事已高，犯罪後坦承部分犯行，並已與被害人達成和解，有和解
    書一份在卷可稽之態度等一切情狀，從輕量處有期徒刑伍年貳月，並將扣案之水
    果刀一把宣告沒收，認事用法俱無不合，量刑亦稱妥適，被告上訴意旨否認有殺
    人之故意，空言指摘原判決不當，並無可取，為無理由，應予駁回。
據上論斷，應依刑事訴訟法第第三百六十八條，判決如主文
本案經檢察官林炎昇到庭執行職務。
中    華    民    國      九十      年      四      月        十二      日
                                  臺灣高等法院臺南分院刑事第六庭
                                      審判長法官  楊    明    章
                                            法官  徐    宏    志
                                            法官  戴    勝    利
右正本證明與原本無異。
如不服本判決，應於判決送達後十日內向本院提出上訴狀，其未敘述理由者並應於提
出上訴狀後十日內向本院補提理由書（應附繕本)。
                                      法院書記官  吳    銘    添
中    華    民    國      九十      年      四      月        十六      日
附錄：本判決論罪科刑法條：
刑法第二百七十一條第一項、第二項：殺人者，處死刑、無期徒刑或十年以上有徒刑
                                  。
                                  前項之未遂犯罰之。


司法院資訊處製作；財團法人民間司法改革基金會備份。
